臺灣高等法院刑事判決　　　　　　95年度上重更(二)字第93號
上　訴　人
即　被　告　乙○○
指定辯護人　法律扶助律師余忠益律師
上列上訴人因違反毒品危害防制條例等案件，不服臺灣桃園地方
法院93年度重訴字第31號，中華民國94年6月16日第一審判決（
起訴案號：臺灣桃園地方法院檢察署93年度偵字第395號；移送
併辦案號：臺灣桃園地方法院檢察署93年度偵字第2900號），提
起上訴，判決後，經最高法院第二次發回更審，本院判決如下：
    主  文
原判決關於乙○○部分撤銷。
乙○○共同連續運輸第一級毒品，處無期徒刑，併科罰金新台幣
壹佰萬元；罰金如易服勞役，以罰金總額與陸個月之日數比例折
算；褫奪公權終身。扣案如附表一所示之第一級毒品海洛因，均
沒收銷燬之。扣案如附表二所示之毒品之外包裝髮乳罐、包裝髮
乳紙盒、塑膠袋（膠膜）、髮乳、黑色行李箱，均沒收之。
    事  實
一、乙○○明知海洛因業經行政院公告列為管制物品，且係屬毒
    品危害防制條例第2條第2項第1 款所列之第一級毒品，非經
    許可不得運輸入境，竟基於意圖運輸屬管制進出口物品海洛
    因入境中華民國台灣地區之概括犯意，分別為下列行為：
  (一)乙○○與陳堯杰（另案由臺灣桃園地方法院審理，現通緝中
    ）、吳文祥（另案由臺灣桃園地方法院判處無期徒刑，上訴
    本院後未到案，現通緝中），基於共同運輸第一級毒品海洛
    因及私運管制進出口物品海洛因入境中華民國台灣地區之犯
    意聯絡，先推由陳堯杰、吳文祥於民國92（下同）年11月下
    旬期間，連續在桃園縣中壢市芳園酒店、六六六酒店，向不
    知情之酒店服務小姐張尚慈（另案經臺灣桃園地方法院判決
    無罪，現上訴本院審理中）遊說要求伊陪吳文祥至泰國洽談
    、簽訂SPA水療機契約，陳堯杰並應允給付每日新台幣（下
    同）2萬元之出場費及負擔來回之食宿、機票費用，並由吳
    文祥先行匯款2萬元至張尚慈帳戶內。嗣於92年12月14日中
    午12時許由吳文祥駕車前往新屋交流道附近搭載張尚慈，先
    前往陳堯杰位於台北縣三重市不詳地址之公司，向陳堯杰拿
    取10萬元及機票，嗣於車上將10萬元交予張尚慈，張尚慈隨
    即於途經台北縣蘆洲市中國信託商業銀行時，將該筆款項存
    入上開帳戶內，再前往三重市甲○○住處接不知販毒犯行之
    甲○○（未據起訴）上車，復至某不詳茶坊接陳堯杰，隨即
    轉由陳堯杰駕車搭載渠等至桃園縣境內中正國際機場（下簡
    稱中正機場）搭機。同日飛機飛抵泰國曼谷機場時，乙○○
    則早於前1日（13日）先行搭機飛抵曼谷，以協助渠等安排
    住宿之飯店，並前往接機。翌（15）日乙○○安排並陪同渠
    等搭乘小型飛機前往距離曼谷約830公里之泰國最北的府城
    清萊，抵達後，渠等先投宿於邊境某飯店內，翌（16）日再
    由乙○○帶領渠等至泰、緬邊境，乙○○指導吳文祥3人通
    關並交代將有人前往接應後即離去，待吳文祥3人通關後果
    然有一不知名成年人（無法證明有犯意聯絡）前往帶領渠等
    至某旅館內，由吳文祥與早在該旅館內等候之蘇寶財（此部
    分尚無證據證明蘇寶財亦有共同參與販入、運輸毒品）洽談
    SPA 水療機簽約事宜（未書寫任何書面契約）；甲○○、張
    尚慈則在旁等候。事畢，渠等又通關返回清萊之原投宿飯店
    ，翌（17）日再度搭乘巴士回曼谷原住宿飯店（車程16小時
    ）。翌（18）日，吳文祥以要回台參加保險業務員考試為由
    先行返台，而乙○○則於同日上午陪同甲○○、張尚慈前往
    曼谷市區家樂福賣場購物，乙○○一再自掏腰包慫恿張尚慈
    購物，再以其所購物品甚多為由，主動付款幫張尚慈購得黑
    色行李箱1只。翌（19）日下午，乙○○再度前往張尚慈、
    甲○○一同住宿之飯店房間，自隨身攜帶行李內取出HENANA
    牌髮乳罐共12罐，每6罐以塑膠膜包裝，底部以紙盒承裝，
    再裝入黃色塑膠袋內，內含第一級毒品海洛因成分，合計淨
    重2780.8公克（空包裝總重923.5公克，純度81.21％，純質
    淨重2258.28公克），佯稱係吳文祥之親戚託帶之髮乳，並
    由乙○○與不知情之甲○○一同將張尚慈原放置於出國自備
    之小行李箱之衣物連同該髮乳放置入於前在家樂福購得之黑
    色大行李箱中，騰空之小行李箱則任由甲○○取去使用。而
    於同年月20日，由乙○○陪同2人搭乘計程車前往曼谷機場
    搭機前往香港，再轉搭航機回台；乙○○則不動聲色另行自
    曼谷搭乘同日18時34分之長榮航空公司BR202班機，於92年
    12月20日晚上22時58分抵達中正機場（通關時間11時13分許
    ）抵達中正機場。張尚慈、甲○○2人於92年12月20 日晚上
    11時17分許（甲○○通關時間為晚間10時43分許），搭乘國
    泰航空公司CX464號班機入境台灣中正機場，將上開以護髮
    乳罐包裝之海洛因共12罐由泰國運輸至我國境內。待張尚慈
    、甲○○2人下機後，甲○○即自行快步離去，而留下張尚
    慈1人獨自入境通關。張尚慈於證照查驗櫃臺前曾打電話予
    吳文祥0000000000之行動電話門號，詢問如何交付伊託帶之
    物品，吳文祥斯時雖與陳堯杰一同在中正機場入境大廳等候
    ，卻故意佯稱伊人在香港，要晚半小時回台，並表示東西交
    予甲○○即可。又張尚慈於等候領取行李時，陳堯杰亦主動
    致電表示將前往接機，然為張尚慈婉拒。嗣於張尚慈領取行
    李後並行至行李檢查櫃臺之際，關員詢問有無他人託帶物品
    時，張尚慈主動表示行李箱內裝有他人託帶之髮乳乙情，經
    關員打開檢視後，確認髮乳罐內藏有其餘物品，再以檢驗試
    劑測試結果確認為第一級毒品海洛因，而當場扣得上開
    HENANA髮乳12罐、包裝髮乳紙盒2個及塑膠袋（膠膜）2個、
    自12罐髮乳中挖出之髮乳1袋，黑色行李箱1個等物。適陳堯
    杰再度來電表示已前來接機，經警員示意張尚慈應允後，雙
    方約於機場出口處車道碰面，待陳堯杰停車後即為警逮捕到
    案。
  (二)乙○○基於同上概括犯意，與蘇寶財（即「蕭先生」，經本
    院另95年上更(二)字第74號案判處無期徒刑）及綽號「李先生
    」之成年男子共同基於運輸第一級毒品海洛因及私運管制進
    出口物品海洛因入境中華民國台灣地區之犯意聯絡，再於92
    年12月底間某日向不知情之江慧玉（另為無罪判決）佯稱欲
    僱用其擔任秘書工作，請其陪同該公司經理前往緬甸簽訂
    SPA水療機之契約為幌子，並負責2人台灣至緬甸之來回機票
    及全部食宿費用。嗣江慧玉於92年12月31日上午9時許到達
    中正機場搭機時，始經由乙○○介紹認識伊所稱之經理崔忠
    凱（另經檢察官為不起訴處分），乙○○當場交代崔忠凱至
    緬甸後帶同江慧玉前往購買1只行李箱，並向江慧玉表示渠
    回國時將前往接機等情，2人即搭機前往緬甸，並由有犯意
    聯絡之蘇寶財指派姓名年籍不詳之成年人「李先生」（亦有
    犯意聯絡）前往接機，並帶同2人前往市區購物。嗣於93年1
    月2日「李先生」表示受乙○○之託而帶同江慧玉2人前往緬
    甸市區之家樂福量販店購買行李箱1只，並由「李先生」支
    付費用。同日下午4時許「李先生」再帶2人與蘇寶財（自稱
    「蕭仲平」）見面商談SPA水療機簽約事宜，蘇寶財佯稱欲
    購買SPA水療機，雙方達成每台3萬2千元，共購買70台之初
    步共識（實際上乙○○、蘇寶財並無締約之真意），崔忠凱
    當場打電話回台向乙○○報告，獲其應允。斯時蘇寶財當場
    向江慧玉稱：乙○○託其帶護髮乳回台等語，江慧玉有所遲
    疑，乃於雙方簽約後向崔忠凱告知上情，崔忠凱則請其自行
    向乙○○確認，適崔忠凱返回飯店房間後再度打電話回台向
    乙○○報告簽約完成之情，江慧玉乃接過電話親自向乙○○
    告知蘇寶財所稱託帶護髮乳上情，乙○○則明確告稱：係其
    在新莊開美容院之朋友所需，並託其代為攜回等語。翌（3
    ）日上午11時10分許，蘇寶財再指派「李先生」攜帶HENANA
    牌髮乳罐共18罐（每6罐以塑膠膜包裝，底部以紙板承裝，
    內含第一級毒品海洛因成分，合計淨重4170.06公克（空包
    裝重1330.70公克），純度84.23％，純質淨重3512.44公克
    前往渠等住宿之飯店內交予江慧玉，並放置入於家樂福購得
    之行李箱中，復由「李先生」開車載江慧玉、崔忠凱2人前
    往機場搭機。嗣江慧玉於93年1月3日20時04分許，搭乘華信
    航空公司AE838號班機入境台灣中正機場，將上開以護髮乳
    罐包裝之海洛因共18 罐由緬甸運輸至我國境內。惟因江慧
    玉為列管注檢對象，故於渠等入境至中正機場第一航廈入境
    海關室之際，入出境管理局查驗人員即通知航空警察局前往
    查察，並帶同2人一同領取托運行李，並逐一檢視其內物品
    ，江慧玉即當場告知警員內有其老闆乙○○託帶之護髮乳等
    情，經警員當場開封檢視結果確認髮乳罐內藏有其餘物品，
    再以檢驗試劑測試結果確認為第一級毒品海洛因，而當場扣
    得「李先生」所交付之上開HENANA髮乳18罐、包裝髮乳紙盒
    3個及塑膠袋（膠膜）1 個、自18罐髮乳中挖出之髮乳1袋、
    黑色行李箱1個，及江慧玉所有之行動電話1支（門號
    0000000000）。嗣警方依據江慧玉所稱乙○○將會來接機之
    供述，要求江慧玉協助逮捕乙○○到案，惟乙○○於到達中
    正機場後察覺有異，於電話中一再向江慧玉謊稱車子故障，
    請其搭崔忠凱之車或搭公車而虛與委蛇，最終仍為其脫逃，
    嗣警方於同年1月5日持台灣桃園地方法院檢察署檢察官核發
    之拘票，循線在台北市北投區石牌自強市場拘獲乙○○本人
    ，始查悉上情。
二、案經內政部警察署航空警察局移送臺灣桃園地方法院檢察署
    檢察官偵查起訴及移送併案審理。
    理  由
壹、證據能力方面：
  一按刑事訴訟法第159條之5第1項規定：被告以外之人於審判
    外之陳述，雖不符前4條之規定，而經當事人於審判程序同
    意作為證據，法院審酌該言詞陳述或書面陳述作成時之情況
    ，認為適當者，亦得為證據。
  二證人江慧玉、崔忠凱、吳明通、簡嘉瑩、顏美慧、范建興、
    張尚慈、陳堯杰、吳文祥、甲○○、鄧麗玲分別於警詢、檢
    察官偵訊中之證詞雖屬審判外之陳述，惟被告乙○○及辯護
    人對於上開證據均表示無意見而同意具有證據能力（本院94
    年10月17日準備程序筆錄、95年2月22日審判程序筆錄）本
    院審酌該言詞陳述作成時之情況，亦認為適當，依據刑事訴
    訟法第159條之5第1項規定，是上開證人江慧玉等人之供述
    證據均得援引為本案審判之證據。
  三卷附證物一覽表、關稅局扣押資料、江慧玉、崔忠凱護照、
    旅客入出境紀錄查詢、張尚慈護照影本、託運行李行李條、
    關稅局稽查組Ｘ光檢查儀注檢行李報告表、中正機場入出境
    服務站檢查通知單等、毒品初步鑑驗報告單、指認乙○○照
    片、刑案現場照片、合約書、扣押物品清單、尿液檢體送驗
    單、行動電話0000000000、0000000000、0000000000號雙向
    通聯紀錄，雖屬被告以外之人於審判外之書面陳述，且無符
    合同法第159條之1至之4等前4條之情形，但上開文書證據，
    經本院當庭提示，未經當事人於言詞辯論終結前聲明異議，
    是該等證言、證物，依刑事訴訟法第159條之5第2項規定，
    應具有證據能力。
貳、犯罪事實之認定：
  一訊據被告乙○○：
    (一)在更審前矢口否認有何運輸第一級毒品海洛因入境台灣之
      犯行，有關張尚慈案部分，被告辯稱：伊係應蘇寶財之託
      協助張尚慈、甲○○、吳文祥3人代訂泰國曼谷之飯店房
      間，並前往接機，且係因吳文祥主動要求前往清萊，伊才
      帶領渠等前往，至於前往清萊之機票則係蘇寶財託人攜來
      ；伊於帶領3人前往清萊後即與渠等分手，伊雖有帶同張
      尚慈、甲○○前往家樂福購買行李箱，但費用是甲○○支
      付，也未支付渠等在泰國期間之購物、食宿費用，更未交
      付髮乳予張尚慈及前往曼谷機場送機，甲○○、張尚慈所
      言不實等語。有關江慧玉案部分：伊與崔忠凱、江慧玉不
      是老闆與員工之關係，機票是伊幫他們買的，但錢不是伊
      出的，伊僅委託江慧玉陪同崔忠凱前往緬甸簽定ＳＰＡ水
      療機之契約，並未要求江慧玉攜帶髮乳回台，伊與江慧玉
      於電話中僅係談及簽約事宜，並未告知請其託帶髮乳乙事
      ，亦不知伊會攜帶內含海洛因之髮乳入境等語。
    (二)在本院審理中，對江慧玉案部分已坦承犯行，但另辯稱：
      江慧玉那件，伊有涉案，但是他們都知情；伊知情，但是
      伊不是主謀也不是貨主云云。對張尚慈案部分仍矢口否認
      ，辯稱：伊有跟他們去家樂福，但是伊沒有參與這個案件
      等語。
  二有關張尚慈案，認定被告乙○○有罪所憑之證據及理由：
    (一)證人張尚慈搭乘國泰航空公司CX464號班機於92年12月20
      日晚上11時17分許許入境台灣中正國際機場，領取行李後
      行至行李檢查櫃臺之際，經關員詢問有無他人託帶物品時
      ，主動表示行李箱內裝有他人託帶之髮乳，經關員懷疑其
      攜帶毒品入境，當場扣得上開HENANA髮乳12罐、包裝髮乳
      紙盒2個及塑膠袋（膠膜）2個、自12罐髮乳中挖出之髮乳
      1袋，黑色行李箱1個等物等情，業據證人張尚慈供陳在卷
      ，並有旅客入出境紀錄查詢表4紙、運輸工具收據及台北
      關稅局稽查組Ｘ光檢查儀注檢行李報告表、台北關稅局扣
      押貨物、查獲時之照片8張、行李條1件、書寫有吳文祥、
      甲○○中英文姓名之便條紙1張等附卷足憑。
    (二)自上開髮乳中所扣案之疑似毒品，送請法務部調查局鑑定
      之結果，確含有第一級毒品海洛因成分，合計淨重2780.8
      公克，純度81.21％，純質淨重2258.28公克，毒品之外包
      裝（空包裝）總重923.5公克，復有該局調科壹字第08000
      7223號鑑驗通知書1紙附卷可稽（見93年度核退字卷第28
      頁）。
    (三)相關證人之供證：
      1.證人張尚慈：
        (1)於92年12月21日01時30分警詢中供陳：我是今（20）
          日先從泰國搭機至香港再直接轉機搭乘國泰CX464班
          機回台，約於22時53分許抵達中正機場，今年共出國
          一次；我被查獲的海洛因是放在髮油的塑膠罐中，上
          面再舖一層髮油，共有12瓶，毛重總共3,719公克；
          這些海洛因毒品不是我所有，是在19日下午在泰國不
          知名旅館708房間內有一位自稱「樹哥」的人交給我
          的，當時還有男子甲○○在場；我與樹哥是到泰國才
          認識的，而甲○○是和我一起出國吳文祥的朋友，不
          很熟只見過2次面；樹哥說要託我帶回台的東西是髮
          油，回國後交給吳文祥，吳文祥會打電話跟我聯絡，
          並約在我上班的皇后酒店（中壢市○○○路）取走物
          品；毒品是樹哥拿到房間內給我的，並由他親自放在
          我托運行李箱（行李箱號碼CX573520）內；我這次是
          陪吳文祥至泰國洽談有關SPA器材生意；同行者還有
          甲○○；機票、食宿是由我平常都叫他陳大哥之男子
          所支付（陳堯杰）；只有甲○○與我搭乘同一班機回
          台；抵台後在機場時我打電話0000000000給吳文祥問
          他人在哪裡，吳文祥稱人在香港，會搭下一班飛機回
          臺灣；我問他託我帶回來的東西要交給何人，他說交
          給甲○○即可，陳大哥會來接我們；但我至海關檢查
          室卻找不到甲○○；這時陳堯杰打我手機問我是否在
          等行李，並會至機場接我，要我找到行李出關後再以
          手機0000000000聯絡他，他會開車來接我順便帶回吳
          文祥的髮油和一些零食（見偵字第2900號卷，未編頁
          ）。於92年12月21日09時35分警詢中供陳：抵曼谷後
          由綽號樹哥到機場接我們到旅館住，92年12月15日中
          午我及吳文祥、甲○○、樹哥從曼谷搭機到清萊，16
          日早上我及吳文祥、甲○○坐公車回曼谷（約坐12至
          14小時），之後都住在曼谷直到回台；19日下午因定
          不到房間，所以我跟甲○○住在同一房間不同床，當
          天下午約16時許，樹哥將裝有上述髮油2個塑膠袋拿
          到我們房間交給甲○○，由甲○○放到行李箱最底層
          ，上面再蓋我的衣服等物品，當時我在場有親眼看到
          ；該行李是18日早上樹哥跟甲○○帶我到曼谷市區家
          樂福買的，由甲○○付錢約1,700泰幣；甲○○跟我
          一起從曼谷搭機到香港轉機搭國泰航空CX464班機回
          台；19日裝行李時，甲○○就把我行李箱拿走裝自己
          的行李回台；（問：你有允許甲○○將裝毒品的行李
          箱與你所有行李箱互換嗎？）他們裝好行李後，樹哥
          才跟我說因甲○○行李比較少，叫我把我的小行李箱
          給甲○○拿，我則拿大行李箱；（問：你有無同意樹
          哥、甲○○將上述髮油放到你所拿之黑色行李箱？）
          我看到髮油後我有問樹哥那是什麼東西，他說那是吳
          文祥親戚要的髮油，叫我帶回來交給吳文祥（見偵字
          第2900號卷第16頁至第18頁）。於93年2月6日15時33
          分警詢中供陳：當初被查獲在安檢隊做第一次筆錄時
          ，我因心慌沒有仔細想當天放藏毒髮油罐的情形，只
          想到是乙○○將髮油罐拿到房間放到我的托運行李箱
          ，後來到刑警隊做第二次筆錄時，我才仔細回想當時
          乙○○把髮油罐放在2個塑膠袋拿到我房間後，是先
          交甲○○，由甲○○將髮油罐放到我的托運行李箱（
          見偵字第2900號卷第28頁）。
        (2)在原審具結供證：（檢察官問：妳92年12月21日、93
          年4月9日之警訊、偵訊中是否實在？)是：（問：妳
          在筆錄中所提到的「樹哥」是否今日在庭？）是，就
          是坐在我後面穿藍色衣服的（證人所指之人即本案被
          告乙○○）；（問：92年12月20日妳被查獲攜帶內裝
          海洛因之髮乳是何人交付給你？地點？方式？) 陳春
          樹拿到泰國我跟甲○○最後投宿的旅館房間內，我跟
          甲○○住同一間，他直接放到我的行李箱裡面去；（
          問：這個事實有何人看到？）甲○○；（問：為何要
          把髮乳放到妳的行李箱？）他說是吳文祥的親戚要的
          ，要我幫他帶回來；（問：妳本來是否就帶有這麼大
          的行李箱準備要裝東西？）不是的，本來我是帶一個
          像登機箱那樣的行李箱，吳文祥、乙○○、甲○○一
          直出錢叫我買東西，乙○○、甲○○帶我去買一個大
          行李箱，就是裝髮乳那個行李箱；（問：妳為何要幫
          他攜帶髮乳？）當時我原本那個小行李箱變成甲○○
          拿去用，我的大行李箱還有空位，是乙○○自己直接
          把它裝進去的；我有問乙○○他裝進去的是什麼東西
          ，他說是吳文祥親戚要的髮油，我想是髮油也沒有反
          對，要回來的行李是甲○○跟乙○○整理的，他們兩
          人把我原本放在小行李箱的東西全部放到大行李箱去
          ；... （問：酬勞如何計算？）買我一天兩萬元的出
          場費；（問：食宿、飛機票何人負責？）在台灣芳園
          酒店時陳堯杰說食宿、機票全部他都包，我只要人出
          去就好；（問：妳出國的任務？）陪他們去簽約；沒
          有陪宿，是到最後一晚沒有房間，我才跟甲○○同一
          個房間；... （審判長問：把髮油裝進妳大行李箱的
          人是乙○○，還是乙○○拿給甲○○，甲○○把它放
          進去的？）他們二人都有摸到裝髮油的那二個塑膠袋
          ，他們二人一起整理我的行李箱，在整理的過程中，
          二人都有再去摸到那個塑膠袋，最後到底是誰放進去
          的，我不確定：（問：把裝髮油的二個塑膠袋帶進妳
          的房間的是何人？）乙○○；（問：在乙○○帶來這
          二個裝髮油的塑膠袋前，何、吳二人有無跟妳提過？
          ）沒有，乙○○也沒講，是他人來，東西跟著一起來
          ；（問：當時吳文祥人在何處？）我跟甲○○是19日
          才住在同一個房間，當天吳文祥沒有跟我們住在同一
          個旅館，他說他們老闆來了，他18日要過境去我們三
          人16日去的那個地方；（問：吳文祥有無說他何時要
          回來？）16日我們三人一起過境，回來旅館後，17日
          我跟甲○○、吳文祥一起坐巴士回到曼谷，然後我們
          又去同一家曼谷的旅館，我們三人分男、女二個房間
          住，晚上我去酒店找他們的時候，吳文祥才告知隔日
          還要再過境；（問：乙○○是何時把髮乳拿到旅館給
          妳？）19日下午；（問：既然17日都有二個房間住，
          為何18日妳們二人就要住同一房間？）因為18日早上
          乙○○來接我跟甲○○，吳文祥到底什麼時候離開的
          我不清楚，陳把我跟何二人帶到另一個旅館去，說要
          我到另外一個比較新的房間去；... （問：妳在台灣
          是否見過乙○○？）沒有，是到曼谷機場，他來接機
          時才第一次碰到；（問：妳要從台灣出發前是否知道
          行程？）本來陳堯杰跟吳文祥是說好十四日去三天回
          來，但是拿到機票那天我才知道要去一個星期；（問
          ：行程是否都在芳園酒店講妥？）先在芳園酒店陳堯
          杰、吳文祥問我願不願意，到六六六酒店，經過吳文
          祥幾次去酒店捧我的場，我才答應要去；（問：妳跟
          甲○○在出國前是否碰過面？）只有一次，是吳文祥
          介紹的，在六六六酒店；... （問：陳堯杰、吳文祥
          有無跟妳提到錢要如何付？）我有欠芳園酒店20幾萬
          ，陳、吳都知道，他們表示可以先把10萬元給我，買
          我的出場費，免得酒店講話，到出發當天我才知道實
          際上要去七天，要去機場之前我先把五萬元轉給酒店
          經理；吳文祥開車到中壢來接我，他說要去蘆洲找老
          闆拿錢，再去台北拿機票，去蘆洲拿了錢後，吳文祥
          就把十萬元給我，剛好那條路上有中國信託，我就把
          十萬用提款機存在自己的帳戶，再把五萬給酒店經
          理；... ：沒有，不過我行李箱原本就有吳文祥的東
          西，是在當地買的餅乾、糖果，是我們四人一起逛街
          買的，吳文祥說那些東西他要；... （問：吳文祥的
          東西為何要放在妳的行李箱？）逛街採購的成果提回
          來我就整袋放在我的行李箱，吳說他會再來找我拿；
          （問：從泰國要回台灣是何人送妳們到機場？幾人回
          來？）乙○○陪我、甲○○搭計程車到機場，吳文祥
          從18日早上就沒有看到他的人了；... （問：妳行李
          箱內吳文祥的物品，要如何交給他？）我們採購回來
          那天，吳文祥就表示他回台灣再聯絡我拿就可以了；
          （問：髮乳怎麼辦？）我自己想到時候連吃的一起給
          吳文祥就好了，我沒有問任何人如何處理；（問：回
          台後何來接機？）都沒有人提到，我本想自己搭車回
          去就好，後來陳堯杰在我下飛機走過免稅商店，在領
          行李的櫃台等候的時候，陳堯杰打我的手機，問我說
          他要送我回去，我說不用，我心想他應該是要接何鴻
          昌的，他說那他就回去了，我在那邊找行李找很久都
          找不到，等到全部的行李都被領光了，領行李台的燈
          都被關掉了，我才發現我的行李是在領行李台的走道
          上，我發現就把它提出來要過海關時，海關人員問我
          我的行李裡面是否有別人的東西，我說有，他問我什
          麼東西，我答髮油，他就說要打開檢查，海關戴手套
          打不開髮油的蓋子，叫我開給他看，一扭開海關就說
          東西有問題，我完全看不出來有何異狀，他們說要檢
          查，就把我帶到辦公室去，海關說裡面是毒品，我說
          我幫人家帶的，我不知道是何物，剛巧陳堯杰電話進
          來說他要來載我，海關示意我要答應他，我跟陳堯杰
          約在外面的車道邊碰面，海關就隨便拿一個行李箱讓
          我提，跟我一起出去等陳堯杰，有女的有男的，等陳
          堯杰走車子開過來，警察問我是不是，我說是，他們
          就上去捉他，我們二人就被分開了；（問：陳堯杰在
          你等行李時就被妳回絕了，為何還要再打電話給妳？
          ）他在電話中說何已經跟他女朋友先回去，他還是要
          來接我，因為當時我已經在海關人員的控制下，所以
          沒多說，就直接答應他；（問：入境機場過程為何都
          未見甲○○？）我跟甲○○是坐在隔壁的機位，一可
          以下機時，他就自己走，走很快也不理我，我就在後
          面自己慢慢走，我不知道他的電話，也不可能打電話
          去問他；（問：請妳仔細回想，吳文祥是否有在你抵
          達機場時，打電話給妳，或妳有打電話給他？）我在
          排隊等驗證照時，我就打電話給吳文祥說我在台灣了
          ，東西什麼時候要給他，他說他人正在香港機場，要
          晚半個小時才會回來；（問：妳有無問他東西要交給
          何人？何人要來接妳？）都沒有；（問：為何妳會在
          12月21日凌晨一時警訊供稱妳在機場打電話給吳文祥
          ，吳文祥稱東西交給甲○○即可，陳大哥會來接機？
          ）說接機應該是接甲○○回台北，我已經忘了到底他
          當時有沒有說東西交給甲○○就好，陳大哥就是陳堯
          杰；... （問：妳是否知道在泰國買大行李箱的錢是
          何人支付？）是乙○○付的，因為我看到他在付泰國
          的錢幣，是在家樂福買的：（問：在家樂福哪一個樓
          層買行李箱？）何、乙○○一直叫我買東西回來，所
          以我買的東西有一半是在家樂福買的；在家樂福的消
          費也是乙○○付的，他告訴我他在當地工作等語（見
          原審卷第501頁至第514頁）。
        (3)在本院審理中又具結供證：（辯護人問：是否認識吳
          文祥、陳堯杰先生？）認識；（問：92年11月你在酒
          店與上述二人談論何事？）他們叫我陪他們出國去簽
          約；（問：行程是何人安排？）應該是陳堯杰，因為
          機票錢都是他支付的，去到泰國之後會有人接應，他
          說會有當地的導遊帶我們；（問：陳堯杰跟你說整個
          行程時，有無跟你提到乙○○的名字？）乙○○是我
          在泰國機場遇到的；（問：乙○○有跟你們一起到清
          萊？）那時我們是一起坐飛機過去的，坐公車回來的
          時候，乙○○沒有一起，我們是回到曼谷的時候，才
          又遇到他；（問：你到清萊之後，乙○○離開後，你
          們坐公車回曼谷之前，你們做了什麼？）我們過境去
          簽約，他們談論數量、價錢，我也聽不懂，沒有書面
          簽約；（問：跟你談論的人，有無請你們帶什麼東西
          回來？）沒有；（問：回程為何坐公車？）我有問過
          吳文祥，不知道是訂不到機票，還是太早沒有飛機；
          （問：你與甲○○和乙○○到大賣場的時候，何人叫
          你買大型行李箱？）他們二人就一直叫我買東西，我
          說我行李箱太小，裝不下，乙○○說那買大的就好了
          ；（問：何人去結帳？）我不記得（問：被告乙○○
          交給你髮乳罐之後，隔了多久，你們上飛機回台北？
          ）他沒有交給我，是他放進行李箱，是回國的前一天
          ，他從外面帶回旅社，開始整理行李箱，叫我把我的
          東西放到大行李箱裡面；東西放完隔一天，他有陪我
          們到機場；（問：你有問乙○○東西是什麼嗎？）他
          說是吳文祥他親戚要的；（問：你到台北之後，何人
          到機場接你？）陳堯杰有打電話給我，我說我要自己
          回去，隔了壹個小時，知道是海洛因之後，我帶警察
          到外面去捉他；（問：原判決認定並沒有SPA水療機
          這部分，你為何會說前往清萊邊境是洽談契約的事？
          ）當時是從吳文祥的包包裡面拿出DM ，我不知道那
          是什麼，只知道談數量和價錢云云（見本院96年4月
          12日審判筆錄）。
      2.證人吳文祥：
        (1)於警詢中供陳：有甲○○及另一位女子綽號阿妹（經
          警方提供照片，經查為張尚慈）同行；13日當天我開
          陳堯杰的車到台中，14日我到中壢載張尚慈，之後到
          三重市陳堯杰公司因沒人在，所以我就到陳堯杰住處
          向他拿10萬元給張尚慈，再由陳堯杰載我們三人到機
          場；機票、食宿是陳堯杰支付並訂位；陳堯杰在酒店
          時，曾向張尚慈說他要到泰國期間沒有到酒店上班的
          損失，他願意幫他補差額，並說要給他20萬元，大約
          92年12月10日陳堯杰在三重他店裡拿2萬給我叫我拿
          給張尚慈，事後我請我女朋友孫碧華匯2萬給張尚慈
          ，出發當天陳堯杰又拿10萬要我拿給張尚慈；（問：
          本隊提示乙○○（55年4月11日生）刑案相片請你指
          認是否即是綽號阿樹之男子？）是沒錯；（問：你們
          到泰國何處玩？）都是乙○○帶我們到街上買東西、
          喝酒。另外有坐飛機到清萊，我及張尚慈、甲○○三
          人走路到緬甸，乙○○則沒有過去；陳堯杰有說要幫
          張尚慈還方園酒店所欠的20萬元，至於說要陪我談生
          意，並沒有這回事；（問：張尚慈筆錄中稱：於92年
          12月20日返台時，在機場曾打你0000000000給你，問
          你人在哪裡，你稱在香港會搭下一般飛機回臺灣，他
          問託他帶回來的東西要交給何人，你說交給甲○○即
          可，有無此事？）確有此事；（問：張尚慈筆錄中所
          稱你託他帶回來的東西是指何物？）是一些糖果跟T
          恤；（問：當時你人在何處？）在中正機場入境大廳
          外；當時我跟陳堯杰一起在中正機場入境海關室等他
          及甲○○，陳堯杰叫我跟張尚慈說我人在香港，待會
          接他時給他一個驚喜；是乙○○主動帶我們到清萊玩
          ，並不是我們向他要求；（問：你們三人到清萊機票
          何人支付？有無他人同行？）機票是乙○○買的；陳
          春樹也有跟我們一起去清萊；（回台行程）從曼谷到
          香港轉機到台灣云云（見偵字第2900號卷第74頁至第
          87頁）。
        (2)在原審具結供證：（檢察官問：93年1月18日、93年4
          月9日之警訊、偵訊是否實在？）是；（問：你在筆
          錄中提到「樹哥」今日是否在庭？）有，就坐在我後
          面（即被告乙○○）：（問：你們到泰國是何人接機
          ？）樹哥；（問：到泰國的一切費用是何人支付？）
          台灣到泰國的機票是陳堯杰付的，其他在泰國的一切
          費用含到清來的機票都是樹哥；（問：是何人說要到
          清來？）樹哥；（問：到清來是何人帶路？安排食宿
          ？）樹哥；... （問：談完合約後，有否再見過樹哥
          ？）有，回清來飯店就看到他了，我在泰國的期間每
          天都有看到他；（問：由清來回到曼谷何人安排行程
          ？）樹哥先帶我們去坐計程車，轉巴士回曼谷；...
          問：你回來的機票是何人拿給你？）出國前陳堯杰就
          把來回機票都買好了，陳堯杰送我們去機場時就把機
          票分給每一個人；（問：是不是你找張一起去泰國？
          ）是我跟陳堯杰大哥一起去找的，陳堯杰常常出入酒
          店，出手大方，原本他也要一起去泰國；... （審判
          長問：你是否知道張出場費多少？）十萬元，一天二
          萬元，價錢是陳堯杰開的；... （問：張從泰國回到
          機場有無打電話給你？談話內容？）有，她問我說我
          在哪裡沒有說要做什麼事，我騙他說我在香港，其實
          我跟陳堯杰二人已經一起在中正機場外等候，我想她
          是跟陳堯杰有關係，所以我沒有跟她講我人在機場，
          何先前並不知道我去接他，我跟他女朋友一起把他接
          走；... 從清來回來的隔天下午我就搭機返台了等語
          （見原審卷第531頁至第537頁）。
      3.證人甲○○：
        (1)於警詢中供陳：（機票、食宿）是陳堯杰支付並訂位
          ，陳堯杰說費用回台後再算就好；（問：你看到髮油
          罐日期、地點為何？現場有何人在場？）92年12月19
          日晚上20時許，在曼谷住宿飯店房間內；現場有張尚
          慈及綽號樹哥在場；髮油罐是樹哥拿到飯店我跟張尚
          慈房內；數量看起來有十幾罐；（問：本隊提示陳春
          樹「55年4月11日生」刑案相片請你指認是否即是綽
          號阿樹之男子？）是沒錯；乙○○到曼谷機場接機；
          樹哥把髮油罐拿到飯店房間內時我有看到，後來我去
          洗澡，出來後樹哥說髮油罐已經放到黑色皮箱內了；
          確實有去買行李箱，但錢我親眼看到是乙○○付的；
          是乙○○自己提議要帶我們到清萊玩，並不是我們向
          他要求；（問：乙○○警訊中供稱：在曼谷家樂福所
          買黑色皮箱是你付錢，你做何解釋？）是乙○○付的
          ，不是我云云（見偵字第2900號卷第93頁至第99頁）
          。
        (2)在原審具結供證：（檢察官問：你在筆錄中提到的「
          樹哥」乙○○是否在庭？）就是今日在我後方穿藍色
          上衣的乙○○；（問：張尚慈在92年12月21日被查獲
          的髮乳12瓶你是否看過？時間？地點？）有，在泰國
          飯店的房間內，是「樹哥」拿進來的，他說要放在行
          箱內，我當時正要去洗澡，他說等一下把它整理整理
          ；（問：如何整理？）當天我、張、乙○○有到家樂
          福去買大行李箱，我就把張尚慈的行李全部都搬到剛
          買來的大行李箱後，乙○○把髮乳裝到大行李箱：（
          問：去家樂福買行李箱的費用是何人支付？）樹哥；
          （問：你此次為何到泰國？）因為當時跟我太太正在
          鬧離婚，吳文祥邀我心情不好，到外面去散散心；（
          問：食宿、機票何人支付？）陳大哥要我出去，說食
          宿他付，機票錢回來再給他，他先墊機票錢，是一個
          叫陳堯杰的大哥；（問：你們到泰國何人接機？）樹
          哥；（問：是何人帶你們到旅館？）樹哥；（問：是
          何人安排旅館房間、分配房間？）樹哥；（問：後來
          你們在泰國做了什麼事？到過何處？）在曼谷住二晚
          ，第三天一大早坐小型飛機到清邁還是哪裡，下午坐
          了約二小時的計程車到飯店，第四天一大早才過關卡
          出境，有一個年輕人雖然操國語，但是外國腔很重，
          來接我、吳、張三人到飯店，也是一個大哥在旅館房
          間等我們，吳文祥跟大哥在講SPA機的事，我跟張坐
          在旁邊聽，講完就回去飯店，隔天一早我們三人搭了
          16個小時的巴士才回到曼谷，再回到原來我們住的飯
          店，張尚慈好像去按摩，我、樹哥、吳文祥三人跑去
          喝酒，再回飯店睡覺，隔天吳文祥在房間內跟我說他
          要回台灣考試，他就走了；... 樹哥就帶我、張去投
          宿別的飯店，我記得睡到下午，樹哥就從外面提了二
          個塑膠袋的東西進來，就說那是吳文祥要的髮乳，當
          時我正要洗澡，他叫我洗完澡把它整理整理；（問：
          在泰國的一切花費由何人支付？）樹哥；（問：你們
          到清邁的機票何人支付？）樹哥；（問：到清邁是何
          人安排旅館帶路？）樹哥；（問：吳文祥是否完全不
          知道要做什麼？）都是聽樹哥的；（問；從清邁要回
          曼谷坐16個小時巴士是何人帶領？）樹哥；（問：要
          過關卡出境到另一個旅館是何人帶路？）樹哥帶我們
          走一段路，叫我們往前走，辦些證件就可以過去了，
          過了關卡就有人來接了；... （審判長問：你、吳、
          張三人抵達泰國後曾否一起逛街、買土產？）有，在
          曼谷有買，去清邁也有買；（問：何人支付費用？）
          在清邁是吳文祥付的，在曼谷是樹哥付的；（問：你
          去曼谷有無換泰銖或美金？）沒有，只有帶新台幣二
          千元；... （問：大行李箱是何人說要買的？）是樹
          哥說東西買那麼多，不如買一個大行李箱；... （問
          ：從曼谷搭機返台，你跟張是否有坐同班機？坐一起
          ？）都有；（問：為何你不跟她一起出關？）因為飛
          機抵台時，她說她要去買煙還有一些東西，我想我女
          朋友在外面等我，我就自己一個人先走了；... （問
          ：買行李箱的時間究竟是乙○○拿髮乳到飯店那一天
          ？還是前一天？）張答：18日；何答：到泰國去的第
          五天，跟乙○○拿髮乳到飯店不同日，應該是前一天
          就買好了等語（見原審卷第516頁至第531頁）。
    (四)證人張尚慈前後之陳述均為一致；且：
      1.有關下列之供證，核與證人吳文祥供述之情節相符：
        (1)證人吳文祥在本案出發之前，與陳堯杰至酒店找張尚
          慈，徵求其同意一起去泰國。
        (2)機票、食宿是陳堯杰支付並訂位；陳堯杰在酒店時，
          曾向張尚慈說他要到泰國期間沒有到酒店上班的損失
          ，他願意幫忙補差額，並說要給張尚慈20萬元；大約
          92年12月10日陳堯杰在三重他店裡拿2萬給證人吳文
          祥，叫證人吳文祥給張尚慈，事後證人吳文祥請渠女
          朋友孫碧華匯2萬給張尚慈。
        (3)於出發前之14日，證人吳文祥到中壢載張尚慈，之後
          到三重市陳堯杰公司因沒人在，所以就到陳堯杰住處
          向他拿10萬元給張尚慈，再由陳堯杰載證人吳文祥、
          甲○○、張尚慈到機場。
        (4)在泰國時之食宿、行程、前往清萊，均由被告乙○○
          安排及支付費用。
        (5)從清來回來的隔天下午，證人吳文祥藉詞考試，先行
          搭機返台。
        (6)甲○○、張尚慈於12月20日返國時，證人吳文祥當時
          人在中正機場入境海關室，卻向張尚慈說渠人在香港
          。
      2.有關下列之供證，核與證人甲○○供述之情節相符：
        (1)機票、食宿是陳堯杰支付並訂位。
        (2)在泰國時之食宿、行程、前往清萊，均由被告乙○○
          安排及支付費用。
        (3)被告乙○○在曼谷家樂福超市，一再自掏腰包慫恿張
          尚慈購物，及購得扣案黑色行李箱1只。
        (4)92年12月19日晚上，被告乙○○攜帶本件扣案之髮乳
          罐到曼谷飯店張尚慈房內，要甲○○整理進張尚慈攜
          帶而被扣案之黑色行李箱中。
        (5)被告於同年月20日，陪同2人搭乘計程車前往曼谷機
          場搭機前往香港，再轉搭航機回台。
      3.證人張尚慈與吳文祥、甲○○於獲案後，在未及串供之
        情形下，於警詢中即為上揭供述，渠等供詞互核又為相
        符，如上所述，證人張尚慈之供證自屬可信。
      4.至於：
        (1)有關在曼谷家樂福超市，係由何人出資購買扣案旅行
          箱乙節：被告與證人甲○○、張尚慈所供雖不一致，
          然參諸證人甲○○堅決供述伊到泰國身上僅攜帶數千
          台幣，及證人張尚慈、吳文祥、甲○○等均供證在泰
          國時之食宿、行程、前往清萊，均由被告乙○○安排
          及支付費用觀之，該扣案黑色行李箱1只應係被告出
          資購買，應可認定。
        (2)有關在曼谷住宿飯店，係由何人將扣案放置毒品之髮
          乳罐，整理放入張尚慈之行李箱乙節：被告與證人何
          鴻昌、張尚慈所供雖亦不一致，然依該三人所供及參
          酌渠等之涉案程度，扣案之髮乳罐應係由被告乙○○
          與不知情之甲○○，連同張尚慈原放置於出國自備之
          小行李箱之衣物，放置入在曼谷家樂福購得之黑色大
          行李箱中，同可認定。
    (五)再由證人張尚慈、吳文祥、甲○○之上供證可以得見：
      1.陳堯杰、吳文祥先在芳園酒店，以20萬元之代價徵得證
        人張尚慈同意陪同出國；經過吳文祥幾次去酒店捧場，
        證人張尚慈乃予應允。
      2.證人吳文祥於92年12月10日，經由陳堯杰之委託，拿2
        萬元交付張尚慈；再於12月14日到中壢載張尚慈，之後
        到陳堯杰住處拿10萬元交付張尚慈，旋由陳堯杰載張尚
        慈三人到機場；機票、食宿係由陳堯杰支付並訂位。
      3.張尚慈3人抵達曼谷機場時被告乙○○即前往接機，翌
        （15）日並安排及陪同渠等搭乘小型飛機前往距離曼谷
         約830公里之清萊；渠三人於泰國期間所住宿之飯店，
         均係由被告乙○○代為洽訂、付費。
      4.被告乙○○陪同證人張尚慈、甲○○，於92年12月18日
        前往曼谷市區家樂福賣場購物，並支付款項幫張尚慈購
        得本件嗣後遭扣案之黑色行李箱1只。
      5.被告乙○○於92年12月19日下午在證人張尚慈、甲○○
        住宿之旅館708房間，自隨身攜帶之行李內取出本件嗣
        後遭扣案之髮乳罐交付甲○○，並與甲○○放進張尚慈
        之托運行李箱（即扣案之黑色行李箱）。
      6.證人張尚慈看到上開髮乳後，有問被告乙○○哥那是什
        麼東西，被告答稱：那是吳文祥親戚要的髮乳，叫伊帶
        回來交給吳文祥。
      7.證人張尚慈、甲○○於92年12月20日，先從泰國搭機至
        香港再直接轉機搭乘國泰CX464班機回台，於20日晚上
        11時13分許抵達中正機場，待張尚慈2人下機後，甲○
        ○即自行快步離去，而留下張尚慈1人獨自入境通關；
        嗣於張尚慈領取行李後並行至行李檢查櫃臺之際，關員
        詢問有無他人託帶物品時，張尚慈主動表示行李箱內裝
        有他人託帶之髮乳乙情，經關員打開檢視後，確認髮乳
        罐內藏有其餘物品，再以檢驗試劑測試結果確認為第一
        級毒品海洛因，而當場扣得上開HENANA髮乳12罐、包裝
        髮乳紙盒2個及塑膠袋（膠膜）2個、自12罐髮乳中挖出
        之髮乳1袋，黑色行李箱1個等物。
      8.證人張尚慈、甲○○係於92年12月20日，先從泰國搭機
        至香港，再轉搭乘國泰CX464班機回台，於20日晚上11
        時13分許抵達中正機場，已據該二人迭次供證在卷。被
        告乙○○則係於92年12月20日18時34分，由曼谷搭機直
        飛台灣，於當日22時58分許抵達中正機場，有長榮航空
        股份有限公司96年3月22日長航法字第20070955號函在
        卷可稽。故被告與證人張尚慈、甲○○同雖係同於92年
        12月20日從泰國搭機，被告卻先行抵達中正機場，並無
        可疑之處。
      9.綜上，足認被告乙○○及證人陳堯杰、吳文祥、甲○○
        均有參與本案運輸第一級毒品之實施，被告乙○○並有
        參與主要之策劃，已甚為明確。被告辯稱：僅係受蘇寶
        財之託，代為洽訂其「友人」住宿飯店、係應吳文祥等
        人要求才帶渠等至清萊玩，以及並未支付行李箱之價錢
        云云，顯係卸責之詞，不足採信。
      10.至於原判決所載另位涉案之蘇寶財，在此部分事實中，
        尚未見有具體事證足資認定亦有參與。
    (六)被告在更審前本院審理中聲請傳喚證人吳文祥乙節，因上
      開證人於原法院審理時均已到庭接受交互詰問，且此部分
      事證已明，本院爰認無再予傳喚之必要。
    (七)被告此部分犯行事證明確，業堪認定。
  三有關江慧玉案，認定被告乙○○有罪所憑之證據及理由：
    (一)被告在本院審理中，對江慧玉案部分已坦承伊有涉案，合
      先敘明。
    (二)證人江慧玉、崔忠凱於93年1月3日20時04分許，搭乘華信
      航空公司AE838號班機入境台灣中正機場，因江慧玉為列
      管注檢對象，故於渠等入境至中正機場第一航廈入境海關
      室之際，入出境管理局查驗人員即通知航空警察局前往查
      察，並帶同2人一同領取托運行李，並逐一檢視其內物品
      ，江慧玉即當場告知警員內有其老闆乙○○託帶之護髮乳
      ，經警員當場開封檢視結果確認髮乳罐內藏有其餘物品，
      再以檢驗試劑測試結果確認為第一級毒品海洛因，而當場
      扣得「李先生」所交付之上開HENANA髮乳18罐、包裝髮乳
      紙盒3個及塑膠袋（膠膜）1個、自18罐髮乳中挖出之髮乳
      1 袋、黑色行李箱1個，及江慧玉所有之行動電話1支（門
      號0000000000）等情，業據證人江慧玉供陳在卷，並有關
      稅局扣押貨物單1紙（扣押貨物：疑似海洛因罐）、台北
      關稅局稽查組Ｘ光檢查儀注檢行李報告表1紙（檢查結果
      ：疑似海洛因，毛重5523公克）、刑案現場照片8張等附
      卷足憑。
    (三)上開扣案疑似之毒品，經送請法務部調查局鑑定結果，確
      含有第一級毒品海洛因成分，合計淨重4170.06公克（空
      包裝重1330.70公克），純度84.23％，純質淨重3512.44
      公克，此有該局調科壹字第080007255號鑑驗通知書1紙附
      卷可稽（見93年度偵字第395號卷一第195頁）。
    (四)證人江慧玉確係應被告乙○○之邀，擔任秘書工作陪同被
      告乙○○指定之崔忠凱前往緬甸簽訂SPA水療機之契約（
      應屬幌子，詳後述），並負責2人台灣至緬甸之來回機票
      及全部食宿費用等情，業據被告於警詢時坦承：是我幫江
      慧玉辦此次去緬甸的護照、機票、簽票；費用也是我出的
      ，她要跟崔忠凱出去談生意，談論有關SPA機器之買賣；
      ... 因為我委託他們2人幫我去談論有關SPA機器之買賣；
      ... 崔忠凱此次出國至緬甸之護照、機票、簽證，費用都
      是我出的云云（見93年度偵字第398號卷第16頁至19頁）
      。於檢察官偵查中仍坦承：（問：江的來回機票、食宿都
      是你出的？﹚是；崔與江的來回機票、食宿是我出的；，
      該次2人機票費用約2萬2至2萬5等語（見93年度偵字第395
      號卷(二)第60頁、第66頁）。核與證人江慧玉、崔忠凱於警
      詢、檢察官偵訊及原審審理中之證述相符；證人江慧玉更
      於本院前審證稱：被告乙○○是老闆，去緬甸機票、旅社
      的錢是被告乙○○出的云云（見本院上重訴字卷第114頁
      至第116頁）。參以被告乙○○於本案遭查獲前，早於92
      年7月10日、同年11月19日即曾藉口要求江慧玉陪同前秘
      書謝玲玲、某不詳姓名經理前往泰國與蘇寶財（蕭先生）
      洽談SPA機契約等節，亦為被告乙○○所自承（見93 年度
      偵字第395號卷(二)第60頁、第63頁）；核與證人江慧玉於
      警詢、檢察官偵查及原審、台灣板橋地方法院93年度重訴
      字第15號蘇寶財所涉運輸毒品案件審理中迭次證述相符（
      見同上偵查卷第6、47、102、104，原審卷第205頁、642
      頁）；復據證人謝玲玲於原審審理中證述明確（見原審卷
      第348頁）。顯見此次緬甸行程確係由被告乙○○發動，
      並具有完全之主導權。
    (五)又被告乙○○於92年12月31日至中正機場送機時，即當場
      交代崔忠凱至緬甸後帶同江慧玉購買行李箱，嗣於93年1
      月2日即由「李先生」帶同江慧玉2人前往緬甸市區之家樂
      福量販店購買扣案之行李箱，並由「李先生」付錢等情，
      業據證人江慧玉於檢察官偵訊時及原審審理中證稱：係乙
      ○○交代崔忠凱到緬甸（筆錄誤載為泰國）後帶伊去買行
      李箱；... 我本來不想買行李箱，是對方說乙○○交代要
      帶我去買等語（見93年度偵字第395號卷(一)第107頁、卷(二)
      第55頁、原審卷第203頁）。核與證人崔忠凱於檢察官偵
      查中證稱：上飛機前乙○○交代我到時帶他去買行李箱，
      他也會交代那邊的人；... （問：你們是幾號帶江慧玉去
      買行李箱？）大概是1月2日，李先生付錢，因為我們兩個
      去身上都沒有帶錢云云（見93年度偵字第395號卷(二)第46
      頁）；於原法院審理中證稱：乙○○在出發前就告訴我要
      帶江慧玉去買皮箱，並稱他會告訴對方，請對方帶我去買
      」等語（見原審卷第335頁）相符。綜上所述，足見被告
      乙○○於出發前即積極主動為江慧玉購置行李箱，以備供
      裝置毒品之用。
    (六)再查，92年1月2日下午4時許，係由「李先生」帶同崔忠
      凱、江慧玉2人與蘇寶財（自稱「蕭仲平」）見面商談SPA
      水療機簽約事宜，雙方達成初步共識，崔忠凱當場打電話
      回台向被告乙○○報告。斯時蘇寶財當場向江慧玉稱：乙
      ○○託其帶護髮乳回台等語，江慧玉乃於雙方簽約後向崔
      忠凱告知上情，崔忠凱則請其自行向乙○○確認，適崔忠
      凱返回飯店房間後再度打電話回台向乙○○報告簽約完成
      之情，江慧玉乃接過電話親自向乙○○告知蘇寶財所稱託
      帶護髮乳上情，乙○○則明確告稱：係其在新莊開美容院
      之朋友所需，並託其代為攜回等情，有下列證據可證：
      1.證人江慧玉於警詢、檢察官偵訊中證稱：我拿到之後就
        打電話回台灣給乙○○（0000000000）向他做確認，他
        說有這回事，並說會親自到機場接我；... 在緬甸就有
        電詢陳，他說是朋友在台要開美髮店要用，並叫我出關
        後再打給他，他會來接我，我是用飯店電話打給陳，他
        的號碼是0953那支；... （問：蕭何時把護髮乳給你們
        ？）簽約當天下午4點多，蕭突然叫我們把護髮乳帶回
        去給老闆，我問是什麼東西，他說我老闆朋友在台灣有
        開美容院需要用的，之後，在我房間崔打電話給陳，先
        講簽約的事，講完後，我叫崔問陳護髮乳的事，他叫我
        自己跟陳講，我問陳有叫我們幫他帶東西，他說有；護
        髮乳在台灣買1瓶要3、4千、那邊只要8百元云云（見93
        年度偵字第395號卷(一)第6頁、第48頁、第107頁、第203
        頁）。於原法院審理中仍證稱：蘇寶財於簽約後問伊，
        老闆有無叫伊帶回髮乳，並說老闆在新莊開美容院之朋
        友需要髮乳，請伊帶回，待蘇寶財離去後，伊有向崔忠
        凱告知上情，「在飯店的確有跟乙○○通過電話，他說
        是朋友要的，叫我把他帶回來；... 在崔忠凱跟他通電
        話時，我已經有親口跟他確認過了等語（見原審卷第
        201頁）。又於於本院更審前審理中證稱係蕭老闆即蘇
        寶財說被告乙○○託其帶髮乳回台，蘇寶財係對著其與
        崔忠凱說的，是自稱蕭老闆的員工將髮乳帶至飯店，那
        員工先去敲崔忠凱的房門，崔凱忠不在，所以才拿來給
        伊，後來崔忠凱有問有否拿來，伊有打開給崔忠凱看等
        語（見本院上重訴字卷第114頁至第116頁）。
      2.上開證人江慧玉之證詞，核與證人崔忠凱於警詢中證稱
        ：簽約後，江慧玉有向其說「蕭先生要託我攜帶洗髮精
        回國，是要交給乙○○在新莊美容院的朋友」云云（見
        93年度偵字第395號卷(一)第9頁背面）；於檢察官偵訊中
        供稱：（問：你有無聽到蕭先生對江慧玉說：帶護髮乳
        給乙○○？）我在打電話給乙○○確認價錢時，他們有
        在談話，但我不知道他們講什麼，後來我去江慧玉房間
        時，她跟我說蕭先生要他帶洗髮精給乙○○，我問他台
        灣不是有？為何要帶？他說乙○○說，這邊的比較好用
        ，比較便宜，乙○○在新莊開美容院的朋友要用，後來
        我在她房間打電話給乙○○，跟他說已經談好70台，然
        後江慧玉跟我說，蕭先生要她帶洗髮精回台灣給乙○○
        ，我就把電話交給他，要她自已講，我就去洗手間」等
        語（見93年度偵字第395號卷(二)第45頁）。及於原法院
        審理中仍供證：（問：蘇寶財要求江慧玉帶髮乳回來時
        你是否在場？）當時我在場，不過我正在跟乙○○講電
        話，我送蕭先生下樓上來後，江慧玉才說蕭先生要她帶
        洗髮精回去給乙○○的朋友；... （問：據江慧玉稱，
        你打電話給乙○○，後來又把電話交給江慧玉，讓她自
        己跟乙○○確認帶髮乳這件事，是否如此？）是的，就
        是在我第2次打電話給乙○○，對方要他準備基本型的
        ＳＰＡ機時，江慧玉要我跟乙○○說蕭先生要她帶髮乳
        回去給乙○○的友人，我答稱這是妳自己的事，把電話
        給她，叫她自己講；... （問：你是否有聽到交談內容
        ？）我只聽到江慧玉說蕭先生要我帶髮乳給你，其他的
        我就沒有聽到，因為我電話交給江慧玉後就去上廁所了
        云云（見原審卷第336頁、第337頁）；均屬相符。至證
        人崔忠凱經本院前審合法傳訊雖未到庭，惟就證人江慧
        玉受託帶髮乳返台及證人江慧玉與被告乙○○關於髮乳
        之對話等情，迭經證人崔忠凱於警詢、偵查及原審時供
        述明確，待證事實已臻明瞭，被告乙○○請求再次傳訊
        證人崔忠凱，核無必要，併予敘明。被告在更審前本院
        審理中聲請傳喚證人江慧玉乙節，因本件事證已明，且
        上開證人於原審審理時均已到庭接受交互詰問，爰認無
        再予傳喚之必要。
      3.至於證人蘇寶財於本院前審審理時雖否認其即自稱「蕭
        仲平」即蕭老闆，且在緬甸當地並無姓李之朋友，也未
        從事水療機之生意，更未交付髮乳予江慧玉等語。然查
        ，有關證人蘇寶財即係「蕭先生」乙節，業據證人江慧
        玉、崔忠凱、謝玲玲於原審審理中證述明確，被告乙○
        ○亦確認蘇寶財即係伊欲簽約之對象蕭先生無訛，且此
        部分事實復據台灣板橋地方法院於另案中詳加認定證人
        蘇寶財與本案被告乙○○一同犯有本件運輸海洛因犯行
        ，有該案判決1 份附於原審卷可稽（見原審卷第665頁
        以下），是證人蘇寶財顯係因攸關自身刑責而矢口否認
        伊即係蕭先生之情甚明。
    (七)被告乙○○於更審前雖否認有前往中正機場接機。然查：
      1.證人江慧玉於檢察官偵查中供稱：出國前被告乙○○即
        告知將來接機云云（見93年度偵字第395號卷(一)第56頁
        ）。核與證人崔忠凱於原審證稱：（問：出國前乙○○
        是否有說他會到機場接江慧玉？）是的，在我要開車前
        往機場時，乙○○在車上就跟我說他會來接江慧玉等語
        相符（見原審卷第321頁）。
      2.被告乙○○對於是否主動表示將前往接機？當天是否有
        到中正機場？目的何在？前後所述反覆不一。被告於原
        審受命法官行準備程序中辯稱：「並未到中正機場接機
        」云云；經檢察官告知通聯記錄已顯示其於江慧玉班機
        抵達時曾進入中正機場後，即改稱：「有進入中正機場
        ，本來是要接機的等語（見原審卷第101頁、第105頁）
        。嗣於原審93年8月23日審理中供陳：是江慧玉出國前
        就要求我要去接機，而不是我主動提出」云云（見原審
        卷第216頁）；於原審94年6月2日審理中又改稱：伊雖
        有到機場，但「我要去航空科學館看飛機起降，不是要
        去接機」等語（見原審94年6月2日審理筆錄第22頁）。
        惟被告乙○○與江慧玉電話聯絡時間為93年1月3日夜間
        ，有通聯記錄附卷可按，當時航空科學館早已閉館，如
        何可看飛機起降？足見被告上開辯詞不足採信。
      3.依卷附台灣大哥大雙向通聯資料查詢報表顯示，被告乙
        ○○所使用之門號000000000行動電話於93年1月3日江
        慧玉入境通關時段之19時38分許起，迄19時56分許止，
        斯時基地台位址正位於「桃園縣大園鄉中正國際機場第
        二航廈」（見93年度偵字第395號卷(一)第111頁）。且證
        人崔忠凱下機後即與被告乙○○聯絡上，當時乙○○明
        確告知已到達機場附近，嗣證人江慧玉為警查獲後，即
        告知警員被告乙○○將來接機之訊息，警員要求江慧玉
        、崔忠凱與其聯絡至航站外會合，惟乙○○雖已抵達第
        二航廈，卻於電話中一再向江慧玉、崔忠凱2人謊稱車
        子故障云云，此據證人江慧玉（原審卷第210頁）、證
        人崔忠凱（原審卷第321頁）、證人即查獲之警員許光
        明（原審卷第320頁）、蔡明芬（原審卷第322頁）於原
        審審理中證述明確，被告乙○○亦坦承有關車子故障乙
        節確屬虛構（見原審卷第320頁），其於本院前審審理
        時復稱：其當日係開貨車不能載人，因不耐催促方謊稱
        車子故障云云（見本院前審95年2月22日審判程序筆錄
        ）。惟被告乙○○既已事先約好前往機場接人，焉會駕
        駛不能載人之貨車前往，其所辯委無可採。顯見被告乙
        ○○事先與江慧玉約定前往接機，實際上並已駕車進入
        機場等候，其故意謊稱車輛故障，無非因已察覺事態有
        異而臨陣趁隙脫逃。
    (八)被告所辯：本件純係委託崔忠凱前往緬甸與蕭先生簽訂
      SPA機草約乙節，無非係企圖掩飾運輸毒品入境之藉口：
      1.依據證人崔忠凱與蘇寶財（自稱蕭仲平）所簽訂之合約
        書所示（見93年年度偵字第395號卷(一)第39頁）：僅有
        「數量70台、每台3萬2千元」之簡略記載，至於其他與
        交易內容攸關之SPA機型號、交貨及付款之時間、方式
        、履約方式、貨幣幣別、違約處理、雙方聯絡地址、電
        話等重要事項，則均付之闕如（見93年度偵字第395號
        卷(一)第39頁）。參以：簽約時間不到20分鐘，此與一般
        簽約方式已有不同；況被告乙○○既係為自己之利益而
        簽約，然契約卻非以被告乙○○之名義為之，而係以案
        外人健聯科技股份有限公司（下稱健聯公司）之名義為
        之；又絲毫未提及代理之旨，其情狀更係另人置疑。
      2.另依據證人即健聯公司行政部協理顏美慧於警詢及原審
        審理中證稱：被告乙○○一共只向公司買了4台SPA水療
        機；... （問：乙○○在健聯直銷體系活動是否很活躍
        ？）我92年3月上任以來，從來沒有見過他；一般業績
        不錯的人都會常常來公司出貨，多少都會跟我照面；..
        . 因為就他的階層而言，他不可能會認識到那麼多人，
        而且都同意用32000的價錢來出售；... 會員購買SPA水
        療機後仍可以向公司要求退貨，如於14日內退貨並可全
        額退費，即使超過14日，仍以9折扣除其他的折損及折
        舊退費，此種情形極為普遍，伊從未聽過被告乙○○向
        其他經理、主任調貨之情事云云（見93年度偵字第395
        號卷(二)第20頁，原審卷第435頁至第439頁）；並據提出
        獨立會員代表申請協議書、訂購單、90、91年度進貨資
        料表、宣傳DM等為證。原審辯護人雖聲請傳訊被告之下
        線即證人范建興、劉清興到庭，以證明被告確曾有收購
        SPA水療機之事實，然該2位證人於原審審理中一致證稱
        ：不知道被告乙○○有收購SPA水療機之事等語（見原
        審卷第342頁、第346頁）。則被告連對自己直屬下線都
        未進行收購SPA水療機，益見被告所稱有能力收購70台
        SPA水療機轉售之情，顯非屬實。至於被告所提出之91
        年度進貨資料表、存摺，顯示其進貨內容多屬價錢較低
        之消費品，自健聯公司獲利有限；其餘結業證書、筆記
        本、訓練資料、「經理」彩帶影本、報名表等文書資料
        ，至多僅可證明其確有參加健聯公司直銷體系外，尚難
        證明此行確有簽約出售SPA水療機之事實。
      3.再參諸被告乙○○前已多次藉口簽訂SPA水療機契約，
        誘使不知情之「秘書」前往泰國、緬甸等地，並均轉往
        清萊與蘇寶財「訂約」，並恰巧每次均要求「秘書」攜
        帶同一廠牌之HENARA牌髮乳罐入境，其中證人謝玲玲曾
        受託出國3次（分別於92年3月4日與友人吳秀蘭陪同乙
        ○○出國、同年6月13日與友人吳秀蘭陪同乙○○出國
        、同年7月10日與江慧玉、范建興、乙○○出境至泰國
        ，參見原審卷第456頁謝玲玲入出境查詢結果）、張尚
        慈受託出國1次（92年12月14日出境至泰國）、江慧玉
        受託出國3次（92年7月10與謝玲玲、乙○○、范建興一
        同前往泰國、92年11月19日與乙○○、不知名經理前往
        泰國、92年12月31日即本次出境前往緬甸），此據證人
        謝玲玲（本院前審卷第413頁以下）、江慧玉、范建興
        、吳秀蘭、張尚慈等人於原審審理中證述綦詳，詰之被
        告亦坦認上情。則被告乙○○自92年3月4日起，迄92年
        12月31日止，其間已與蘇寶財洽談「訂約」多達6次，
        竟仍止於「草約」階段，顯有悖常情。況被告乙○○甫
        於92年12月20日「協助」張尚慈等人與蘇寶財於泰國訂
        約後返台，何以匆匆又於11天後之92年12月31 日再度
        委託崔忠凱、江慧玉前往另一地之緬甸與蘇寶財簽訂草
        約？至於被告利用不知情之謝玲玲攜帶同一廠牌髮乳連
        續3次入境台灣部分，因均未遭警方查獲，並無證據證
        明其內亦夾藏有第一級海洛因，此部分尚乏證據證明被
        告乙○○亦涉有運輸第一級毒品之犯行，惟此部分事實
        仍足以佐證被告乙○○確有利用不知情之江慧玉攜帶髮
        乳入境之事實。
    (九)被告乙○○又辯稱：蘇寶財係利用SPA水療機簽約來陷害
      伊云云。惟經核證人蘇寶財前後供詞，其始終否認其即為
      參與運輸毒品之「蕭先生」，亦從未證述有關被告乙○○
      參與運輸毒品之事實，故尚無被告所稱之「陷害」情形。
      至於證人江慧玉部分，經核其歷次證述內容均一致，並與
      證人崔忠凱、謝玲玲、范建興、吳秀蘭等人證述相符。而
      證人崔忠凱為被告乙○○做SPA水療機之上線經理，至案
      發時認識約7年，與被告乙○○關係自屬密切，當無故意
      誣陷被告乙○○之理，惟核諸證人崔忠凱上揭歷次之證詞
      均與證人江慧玉相一致，足見證人江慧玉有關被告乙○○
      涉案犯行之指證應屬可採。再參以被告乙○○經法務部調
      查局以控制問題法、混合問題法測謊結果：其就未託江慧
      玉攜帶海洛因之問題，經測試呈情緒波動之反應，研判有
      說謊，此有該局測謊報告書1份在卷可資參考（見93年度
      偵字第395號卷(二)第100頁至第118頁）；亦堪為被告乙○
      ○確有委託江慧玉運輸毒品入境之佐證。
    (十)被告此部分犯行事證明確，亦堪以認定。
參、論罪法條：
  一新修正刑法第2條第1項規定「行為後法律有變更者，適用行
    為時之法律。但行為後之法律有利於行為人者，適用最有利
    於行為人之法律（從舊從輕）」；復查：
    (一)被告行為後，毒品危害防制條例業於92年6月6日修正，同
      年7月9日公布，並於93年1月9日施行，其中第4條第1項關
      於運輸毒品部分及第18條、第19條有關沒收之規定，其修
      正前、後相關條次、構成要件、刑度均未變更，但該條例
      部分條文經修正，而全部條文經重新公布，即有形式上之
      修正，經比較修正前、後之規定，新法之規定對被告而言
      並無較有利之情形；依修正刑法第2條第1項規定，自應適
      用行為時法。
    (二)又被告行為後，懲治走私條例於95年5月30日修正公布，
      同年7月1日施行，其中關於第2條第1項私運管制物品進口
      、出口逾公告數額部分，其修正前後之法定刑度均為處7
      年以下有期徒刑，得併科新臺幣300萬元以下罰金，經比
      較修正前、後之規定，新法之規定對被告而言亦無較有利
      之情形；依修正刑法第2條第1項規定，自應適用行為時法
      。
    (三)刑法第56條連續犯之規定，於94年2月2日經修正公布予以
      刪除，自95年7月1日起施行。按連續犯在本質上原屬數罪
      ，於連續犯之規定廢除後，對於先前實務上以連續犯予以
      處理之案件，應視具體個案，除對於合乎接續犯或包括的
      一罪之情形，認其構成單一之犯罪外，應認係數罪併罰。
      本件被告行為後，新法已施行。然被告先後二次運輸毒品
      之犯行，其於新法施行後，於刑法評價上，並不符合係在
      密切接近之一定時空，持續實行之一個延續性之行為觀念
      ，應認係數罪併罰。則依新法第2條第1項前段之規定，自
      以行為時之法律為有利於被告，仍適用舊法論以連續犯。
      原判決適用連續犯論擬，原無不合，尚不生因刑罰之變更
      而有援用法則不當之情形。原審雖未及比較，仍於判決結
      果不生影響，併予敘明。
    (四)被告於犯罪時，刑法第42條第2項前段規定：「易服勞役
      以1元以上3元以下折算一日，但易服勞役期限不得逾六個
      月。同條第3項規定：罰金總額折算逾六個月之日數者，
      以罰金總額與六個月之日數比例折算。又被告行為時之易
      服勞役折算標準，業據修正前罰金罰鍰提高標準條例第2
      條前段規定，就其原定數額提高為100倍折算1日，則本件
      被告行為時之易服勞役折算標準，應以銀元300元折算1日
      ，即新台幣900元折算1日。惟95年7月1日修正公布施行之
      刑法第42條第3項前段規定：「易服勞役以新台幣一仟元
      、二仟元或三仟元折算一日。罰金總額折算逾一年之日數
      者，以罰金總額與一年之日數比例折算。比較修正前後之
      易服勞役折算標準，以修正前之規定，較有利於受刑人，
      則應依刑法第2條第1項前段規定，適用修正前之刑法第42
      條第3項規定，定其折算標準。
    (五)新修正刑法第28條僅係文字修正；第55條但書係科刑之限
      制，為法律之明文化；均非屬法律之變更，故不生新舊法
      比較之問題。
  二次按海洛因係毒品危害防制條例第2條第2項第1款規定之第
    一級毒品，且係行政院依懲治走私條例第2條第4項授權公告
    之「管制物品項目及其數額」甲項第4款所列之管制進出口
    物品。核被告乙○○自緬甸私運管制進口之第一級毒品海洛
    因入台之行為，係犯行為時毒品危害防制條例第4條第1項之
    運輸第一級毒品罪及行為時懲治走私條例第2條第1項之私運
    管制物品進口罪。又查；
    (一)被告乙○○就犯罪事實欄所載一之(一)犯行，與成年人陳堯
      杰、吳文祥間，有犯意聯絡及行為分擔，依刑法第28條規
      定論以共同正犯。被告乙○○利用不知情之張尚慈為本案
      犯罪，為間接正犯。
    (二)被告乙○○就犯罪事實欄所載一之(二)犯行，與成年人蘇寶
      財、綽號「李先生」之男子間，有犯意聯絡及行為分擔，
      應各依刑法第28條規定論以共同正犯。被告乙○○利用不
      知情之江慧玉為本案犯罪，為間接正犯。
  三被告乙○○先後2次運輸第一級毒品海洛因犯行，時間緊接
    ，方法相同，觸犯構成要件相同之罪名，顯係基於概括犯意
    為之，為連續犯，應依修正前刑法第56條規定論以一罪，就
    私運管制物品進口罪部分加重其刑，另因運輸第一級毒品罪
    法定本刑為死刑、無期徒刑部分不得加重，應僅就得併科之
    罰金刑部分加重其刑。檢察官雖僅就被告利用江慧玉運輸毒
    品之犯行提起公訴，然本件既適用修正前刑法第56條連續犯
    之理論，檢察官就犯罪事實一部起訴者，其效力及於全部，
    本件被告如事實欄所載檢察官移送併案審理部分（93年度偵
    字第29 00號）之犯罪事實，與上揭論罪科刑之部分，有連
    續犯裁判上一罪關係，已如上述，本院自應就屬於裁判上一
    罪之部分一併加以審理。
  四被告乙○○以一運輸第一級毒品海洛因入境之行為同時觸犯
    上述二罪名，為想像競合犯，應從一重之運輸第一級毒品罪
    處斷，其持有第一級毒品海洛因之低度行為，為運輸之高度
    行為所吸收，不另論罪。
肆、原審以被告乙○○罪證明確，予以論罪科刑，固非無見。惟
    查：犯運輸第一級毒品罪者，其供犯罪所用之物，苟屬被告
    或共犯所有者，即應依毒品危害防制條例第19條第1項規定
    宣告沒收，係採義務沒收主義，法院並無審酌之職權。而毒
    品外包裝係用於包裹毒品，防其裸露、潮濕，便於攜帶運輸
    ，為供運輸毒品所用之物。本件依原判決認定之事實及其理
    由之論述，被告乙○○先後二次運輸第一級毒品海洛因入境
    ，經查獲之海洛因其空包裝總重分別為923.5公克及1330.7
    公克；該空包裝部分，原審判決未說明有何不能沒收之事由
    ，卻未依上開規定為沒收之宣告，自有判決不適用法則之違
    背法令。本件被告提起上訴，其猶執陳詞否認犯罪，上訴固
    無理由，然原判決既有前述之可議，仍屬無可維持，應由本
    院予以撤銷改判。爰審酌被告乙○○犯罪之動機係為一己私
    利而運輸毒品海洛因入境，助長國內毒品氾濫，嚴重危害國
    人身體健康及社會治安；於上開毒品運輸過程中居於主導地
    位，涉案情節最深；其利用不知情之女子佯稱擔任「秘書」
    工作夾帶毒品入關，間接造成渠等因此涉案；連續2次運輸
    入境之毒品海洛因淨重多達6950.86公克，數量甚多，犯罪
    情節嚴重；復於證人一致陳述其涉案情節之情狀下仍矢口否
    認犯罪，並推諉卸責，誣指他人犯罪，顯見其犯後態度惡劣
    ，絲毫未見悔意等一切情狀，判處無期徒刑，併科罰金1百
    萬元，並諭知罰金如易服勞役，以罰金總額與6個月之日數
    比例折算；並依法宣告褫奪公權終身。扣案如附表一所示之
    海洛因係屬查獲之第一級毒品，均應依毒品危害防制條例第
    18條第1項前段之規定，宣告沒收銷燬之。扣案如附表二所
    示之毒品空包裝竹HENARA髮乳罐共30罐、包裝髮乳紙盒5個
    及塑膠袋（膠膜）3個，係用於包裹毒品，防其裸露、潮濕
    ，便於攜帶，黑色行李箱2個係用以放置毒品以便於攜帶運
    輸，均為供運輸毒品所用之物，應依毒品危害防制條例第19
    條第1項規定宣告沒收。另本案自30罐髮乳中挖出之髮乳2袋
    ，分係被告乙○○及共犯蘇寶財、李先生所有，均係用於掩
    飾毒品，為供運輸毒品所用之物，雖有因係包裝上開第一級
    毒品而與之密切接觸，然既經鑑定機關就之與毒品分別鑑定
    析其重量，有上開法務部調查局鑑定通知書可憑，足證與毒
    品並無不可析離之關係，當併依同條例第19條第1項之規定
    均予宣告沒收。且因該物均已扣案，自無須諭知如不能沒收
    ，追繳其價款之問題，附此敘明。另被告乙○○提供與其餘
    共犯、不知情運毒者之交通食宿費用，均已具體支付與他人
    ，性質上亦非屬被告犯罪所得之財物，不在得予沒收之列。
    又被告等往返台灣及泰國、緬甸等地之機票，為其運輸犯罪
    之費用，且已使用完畢，交付各航空公司，不屬被告所有，
    自不得沒收。至於同時扣案之手機2具（分屬江慧玉、陳堯
    杰所有），經核與本案運輸毒品犯行尚無直接關聯，亦不在
    沒收之列。
據上論斷，應依刑事訴訟法第369條第1項前段、第364條、第299
條第1項前段，行為時毒品危害防制條例第4條第1項、第18條第1
項前段、第19條第1項，行為時懲治走私條例第2條第1項、第11
條，刑法第11條前段、第2條第1項、第28條、第55條、第37條第
1項，修正前刑法第56條、第42條第3項，修正前罰金罰鍰提高標
準條例第2條，判決如主文。
本案經檢察官侯千姬到庭執行職務。
中　　華　　民　　國　　96　　年　　5 　　月　　3 　　日
                  刑事第十庭    審判長法　官  楊炳禎
                                      法　官  黃俊明
                                      法　官  陳博志
以上正本證明與原本無異。
如不服本判決，應於收受送達後十日內向本院提出上訴書狀，其
未敘述上訴之理由者並得於提起上訴後十日內向本院補提理由書
（均須按他造當事人之人數附繕本）。
                                      書記官  陳嘉文
中　　華　　民　　國　　96　　年　　5 　　月　　11　　日
附錄：本案論罪科刑法條全文
毒品危害防制條例第4條第1項：
製造、運輸、販賣第一級毒品者，處死刑或無期徒刑；處無期徒
刑者，得併科新台幣一千萬元以下罰金。
懲治走私條例第2條第1項：
私運管制物品進口、出口逾公告數額者，處七年以下有期徒刑，
得併科新台幣二十萬元以下罰金。
附表一：
  (一)92年12月20日扣案第一級毒品海洛因，驗餘淨重貳柒捌零點
    捌公克，純度百分之捌壹點貳壹，純質淨重貳貳伍捌點貳捌
    公克。
  (二)93年1月3日扣案第一級毒品海洛因，驗餘淨重肆壹柒零點零
    陸公克，純度百分之捌肆點貳參，純質淨重參伍壹貳點肆肆
    公克。
附表二：
  (一)92年12月20日扣案放置附表一編號(一)第一級毒品之外包裝（
    玖貳參點伍公克）HENANA髮乳12罐、包裝髮乳紙盒2個及塑
    膠袋（膠膜）2個、自12罐髮乳中挖出之髮乳1袋，黑色行李
    箱1個。
  (二)93年1月3日扣案放置附表一編號(二)第一級毒品之外包裝（壹
    參參零點柒公克）HENANA髮乳18罐、包裝髮乳紙盒3個及塑
    膠袋（膠膜）1個、自18罐髮乳中挖出之髮乳1袋，黑色行李
    箱1個。
